【裁判字號】    92,小上,41
【裁判日期】    920710
【裁判案由】    清償債務
【裁判全文】
臺灣板橋地方法院民事裁定  九十二年度小上字第四一號
    上  訴  人  甲○○
    被上訴人    有限責任台北市第五
                計程汽車運輸合作社
    法定代理人  鄭勝雄        .
右當事人間請求清償債務事件，上訴人對於中華民國九十二年四月五日本院板橋簡易
庭九十二年度板小字第四三八號第一審判決提起上訴，本院裁定如左：
    主      文
上訴駁回。
第二審訴訟費用新臺幣壹仟柒佰零伍元由上訴人負擔。
    理      由
一、按對於小額程序之第一審裁判之上訴，非以其違背法令為理由，不得為之，民事
    訴訟法第四百三十六條之二十四第二項定有明文。所謂判決違背法令係指判決不
    適用法規或適用不當者而言。且依同法第四百三十六條之二十五規定，上訴狀內
    應記載上訴理由，並表明原判決所違背之法令及其具體內容，以及依訴訟資料可
    認為原判決有違背法令之具體事實，上訴狀或理由書如未依此項方法表明者，即
    難認為已對小額訴訟第一審判決之違背法令有具體之指摘，又上訴理由如僅引用
    原審判決時之攻擊防禦方法作為上訴理由，應認為未對原審判決有何具體之指摘
    ，不得謂已合法表明上訴理由，其上訴均難認為合法。
二、本件上訴人係對於小額訴訟之第一審判決提起上訴，核其上訴理由狀所載仍一再
    指陳：兩造牌照契約書約定於上訴人申請出社時，被上訴人應依照市價退還車牌
    價款，上訴人已將牌照繳回，被上訴人自應依市價或以原繳款額返還予上訴人，
    乃原判決僅依臺北市汽車駕駛員職業工會之函示，以營業小客車牌照為無價錢，
    僅收押金新臺幣（下同）一萬元，即遽認上訴人僅得請求被上訴人返還一萬元，
    惟查臺北市汽車駕駛員職業工會之函復僅稱「經市面訪價，並無價錢」，並未指
    車牌之市價為一萬元，況被上訴人收取上訴人繳交之牌照價款為十萬五千元，至
    今已無從查訪市價，依民法第一百七十九條之規定，應依牌照價款之原價即十萬
    五千元返還予上訴人，原判決自有民事訴訟法第四百六十九條第一項第六款判決
    不備理由或理由矛盾之違法等語。惟查上訴人上訴理由並未具體指出原審判決有
    如何違背法令情事，更未指明原審判決所違反之法令條項或其內容以及依訴訟資
    料有何判決違背法令之具體事實，參諸前開說明，自不得謂已合法表明上訴理由
    ，況兩造間之牌照契約書第三條約定上訴人申請出社時，牌照歸還被上訴人，牌
    照價款按當時市價退還牌照價款而定，繳社收回，故系爭牌照之市價究為若干，
    亦屬事實審法院認定事實之職權，復查原審依上訴人之聲請，囑託財團法人中華
    工商研究所鑑定系爭牌照之市價，惟因上訴人當庭表明不願繳納鑑定費用而未能
    鑑定（見原審卷第一一八頁言詞辯論筆錄），故原審依據被上訴人提出之臺北市
    汽車駕駛員職業工會九十二年二月二十七日九十二北市汽工福字第○二○號函，
    並綜合全案卷證暨調查證據之結果，認定營業小客車牌照尚能收取押金一萬元，
    被上訴人亦不爭執尚應退還押金一萬元，故該一萬元即為被上訴人應退還予上訴
    人之牌照市價，此項牌照市價之認定，自屬事實審法院認定事實之職權，亦難認
    原判決有何判決不備理由或理由矛盾之違法。從而，本件上訴人之上訴，顯難認
    為合法，應予駁回。
三、訴訟費用之負擔：經查本件上訴費用為一千五百六十九元，郵資為一百三十六元
    ，合計為一千七百零五元，應由上訴人負擔，爰確定如主文第二項所示。
四、依民事訴訟法第四百三十六條之三十二第二項、第四百四十四條第一項前段、第
    九十五條、第七十八條，裁定如主文。
中      華      民      國    九十二    年      七      月      十      日
                                    臺灣板橋地方法院民事第一庭
~B審判長法  官  許瑞助
~B      法  官  黃信滿
~B      法  官  周舒雁
右為正本係照原本作成
本裁定不得抗告
中      華      民      國    九十二    年      七      月      十      日
~B法院書記官  張坤校


司法院資訊處製作；財團法人民間司法改革基金會備份。
